臺灣高等法院刑事附帶民事訴訟判決　　　　　　　　　九十一年度重附民字第一號
　　原　　　告　乙○○○
　　被　　　告　丙 ○ ○
　　被　　　告　甲 ○ ○
右列被告因妨害婚姻案件（九十年度字上易第四○一二號），原告提起附帶民事訴訟
，請求損害賠償，本院判決如左：
    主  文
被告各應給付原告新臺幣參拾萬元。
原告其餘之訴駁回。
    事  實
一、原告聲明求為判決，被告丙○○應給付原告新台幣（下同）六百萬元，被告甲○
    ○應給付原告五百萬元。其事實上陳述略稱，被告丙○○係原告之夫，與被告甲
    ○○自八十七年五月初起至八十九年二月十四日止，先後多次在台北縣樹林市○
    ○路三七九巷二十九號信克針織有限公司（下稱信克公司）內之閣樓房間等處發
    生通姦、相姦行為，渠等犯行業經法院判處罪刑在案，依侵權行為之法律關係求
    為判決如聲明，並援用刑事訴訟之證據。
二、被告未提出書狀，亦未作何陳述，惟依其在刑事訴訟之陳述，承認有相通姦之行
    為。
    理  由
一、原告起訴主張被告二人前述相通姦之事實，此據被告等於本件刑事案件偵查及原
    審調查中坦承不諱，且為刑事判決認定在案（本院九十年上易字第四○一二號）
    ，堪信原告主張之事實為真正。
二、按通姦足以破壞夫妻間之共同生活，非法所許，故配偶之一方與他方通姦，或明
    知為有配偶之人而與之相姦，均係以違反保護個人法益之法規或有背公序良俗之
    方法加損害於他人，配偶之他方如因此受有財產上或非財產上之損害，自得依民
    法第一百八十四條第一項後段之規定請求損害賠償（最高法院四十一年台上字第
    二七八號及五十五年台上字第二○五三號判例參照）。本件被告等之相通姦行為
    （係發生八十九年五月五日民法債篇修正施行前），已足以破壞原告夫妻共同生
    活之美滿安全及幸福，損害原告之名譽，非法之所許，致令原告精神上感受莫大
    痛苦。從而原告依據侵權行為之法則，請求被告賠償非財產上損害之慰撫金，自
    屬有據。經斟酌原告係小學畢業，為一家庭主婦，被告二人均為國中畢業，經營
    信克公司，被告丙○○月入十餘萬元，但與原告名下均無不動產等兩造之身分、
    地位、經濟狀況，及原告所受之痛苦等一切情狀後，認原告請求被告各賠償三十
    萬元為適當。原告請求賠償損害，於此金額部分，應予准許；逾此範圍之請求，
    即非正當，不應准許。
三、被告經合法傳喚，無正當理由不到庭辯論，不待其陳述而為判決。
據上論結，本件原告之訴，為一部有理由，一部無理由，應依刑事訴訟法第五百零二
條、第四百九十八條、第四百九十條，判決如主文。
中      華      民      國    九十一    年      一      月    三十一    日
                              臺灣高等法院刑事第二十三庭
                                  審判長法  官  黃  瑞  華
                                        法  官  宋      祺
                                        法  官  吳      燦
右正本證明與原本無異。
不得上訴。
                                        書記官  陳  靜  姿
中      華      民      國    九十一    年      一      月    三十一    日
